【裁判字號】    95,上訴,167
【裁判日期】    950302
【裁判案由】    毒品危害防制條例
【裁判全文】
臺灣高等法院臺中分院刑事判決         95年度上訴字第167號
上  訴  人
即  被  告  乙○○
                    8號
上列上訴人因毒品危害防制條例案件，不服臺灣臺中地方法院94
年度訴字第3743號中華民國94年12月16日第一審判決（起訴案號
：臺灣臺中地方法院檢察署94年度毒偵字第5856、5857 號），
提起上訴，本院判決如下：
    主  文
上訴駁回。
    事  實
一、乙○○前於民國 (下同 )九十一年間，曾因常業詐欺案件，
    經本院於九十二年一月十四日以九十一年度上訴字第二０一
    三號判處有期徒刑六月確定，入監執行後，於九十二年九月
    十二日執行完畢；其於八十九年間另因施用毒品案件，經法
    院院裁定送觀察勒戒，於八十九年七月二十八日因無繼續施
    用毒品傾向出所 (原審誤載為九十三年七月二十八日出所)
    ，並由臺灣臺中地方法院檢察署檢察官於八十九年七月二十
    七日以八十九年度毒偵字第四五三二號為不起訴處分確定（
    觀察勒戒執行至九十三年七月二十八日釋放）；詎乙○○仍
    不知戒絕，於前開觀察勒戒執行完畢後五年內，復基於施用
    第一級毒品海洛因之概括犯意，自九十四年五月間某日起至
    九十四年八月十五日二十二時許止，先後在臺中縣潭子鄉○
    ○路○段八六巷九弄八號住處、停駐於臺中縣市不特定處所
    之其所駕駛自用小客車及彰化縣員林鎮火車站附近之公共廁
    所內等處，以將少許第一級毒品海洛因混入礦泉水稀釋後，
    注入注射針筒內，以注射針筒注射血管之方式，連續施用第
    一級毒品海洛因多次（施用頻率為三至四日一次）；另基於
    施用第二級毒品甲基安非他命之概括犯意，分別於九十四年
    七月十三日二十一時許及同年八月十三日二十時許，在其上
    開臺中縣潭子鄉○○路○段八六巷九弄八號住處內，以將第
    二級毒品甲基安非他命置於玻璃球上加熱燒烤，使之產生煙
    霧後，再以口鼻吸取其煙氣之方式，連續施用第二級毒品甲
    基安非他命二次（起訴書誤認乙○○所施用者為安非他命）
    。嗣乙○○先於九十四年七月十四日十三時二十五分許，因
    另犯竊盜案為警查獲，並同意接受採尿檢驗，結果尿液呈嗎
    啡及甲基安非他命陽性反應，復於九十四年八月十六日上午
    十一時許四十五分許，在彰化縣社頭鄉崙雅村崙雅巷雅雲宮
    前為警查獲，並扣得其所有供施打毒品海洛因所用之注射針
    筒一支、空塑膠袋一個與自製斜口鏟管一支，經警徵得其同
    意，採集尿液送驗，亦呈嗎啡（毒品海洛因之代謝物）及甲
    基安非他命陽性反應，始查悉上情。
二、案經彰化縣警察局北斗分局及彰化縣警察局田中分局先後報
    告臺灣彰化地方法院檢察署檢察官均呈請臺灣高等法院臺中
    分院檢察署檢察長令轉臺灣臺中地方法院檢察署檢察官偵查
    起訴。
    理  由
一、上開事實，業經被告乙○○於原審坦承不諱，又被告先後二
    次為警查獲後所採取之尿液，經送請詮昕科技股份有限公司
    檢驗結果，均呈嗎啡（毒品海洛因之代謝物）及甲基安非他
    命俱呈現陽性反應，有尿液檢驗報告二份附卷可稽（見臺灣
    彰化地方法院檢察署九十四年度毒偵字第四二五九號卷第一
    九頁、毒偵字第四五０一號卷第一一頁），且復有被告所有
    供施打毒品海洛因使用之注射針筒一支、空塑膠袋一個與自
    製斜口鏟管一支等物扣案可資佐證，被告自白與事實相符，
    堪予採信。又被告前已因施用毒品案件，經法院裁定送觀察
    勒戒後，認無繼續施用毒品之傾向，於八十九年七月二十八
    日出所，並由臺灣臺中地方法院檢察署檢察官於八十九年七
    月二十七日以八十九年度毒偵字第四五三二號為不起訴處分
    確定，有臺灣高等法院被告前案紀錄表及臺灣臺中地方法院
    檢察署全國施用毒品案件紀錄表在卷可查，被告確有於觀察
    勒戒執行完畢釋放後，五年內施用毒品之罪行。本件事證明
    確，被告施用毒品海洛因及甲基安非他命之犯行，應堪認定
    。
二、按海洛因、甲基安非他命分屬毒品危害防制條例第二條第二
    項第一款、第二款所指之第一級、第二級毒品，核被告乙○
    ○所為，係犯毒品危害防制條例第十條第一項之施用第一級
    毒品罪、同法條第二項之施用第二級毒品罪。起訴意旨以被
    告乙○○二次經警方採集尿液，送往詮昕科技股份有限公司
    以氣相層析質譜儀方法檢驗結果，均呈現第二級毒品甲基安
    非他命、安非他命陽性反應，因認被告係施用第二級毒品安
    非他命云云。惟查，施用安非他命者，其尿液中之代謝物為
    安非他命，依現行濫用藥物尿液檢驗作業準則，其濃度大於
    500ng/ ml者，判定為安非他命陽性反應。施用甲基安非他
    命者，其尿液中之代謝物為甲基安非他命及安非他命，依現
    行濫用藥物尿液檢驗作業準則，其甲基安非他命濃度大於50
    0ng/ml，且其代謝物安非他命濃度大於200ng/ml者，判定為
    甲基安非他命陽性反應；施用安非他命者，其尿液代謝物應
    為安非他命陽性反應，不會產生有甲基安非他命陽性反應。
    施用甲基安非他命者，其尿液代謝物會呈甲基安非他命及安
    非他命陽性反應；人體施用甲基安非他命後，在主要代謝物
    中未改變形態之甲基安非他命佔施用劑量達百分之四十三，
    而安非他命佔百分之五等情，有內政部警政署刑事警察局九
    十三年四月二十七日（九三）刑鑑字第０九三００八六二一
    三號函、行政院衛生署管制藥品管理局九十三年五月六日管
    檢字第０九三０００三八九六號函、法務部法醫研究所九十
    三年四月二十八日法醫毒字第０九三０００一三一八號函及
    法務部調查局九十三年四月二十七日調科壹字第０九三００
    一五三０七０號函足憑，被告尿液代謝物同時有甲基安非他
    命及安非他命濃度的陽性反應，顯然係施用第二級毒品甲基
    安非他命，而非施用第二級毒品安非他命甚明，檢察官此部
    分所指，容有誤認，附此說明。被告乙○○持有第一級、第
    二級毒品之低度行為，分別為其施用第一級毒品及施用第二
    級毒品之高度行為所吸收，均不另論科。被告乙○○先後多
    次施用第一級毒品海洛因與二次施用第二級毒品甲基安非他
    命之犯行，所為均時間緊接，犯構成要件相同之罪，顯均係
    基於概括犯意反覆為之，俱為連續犯，均應依刑法第五十六
    條之規定論以一罪，並加重其刑。公訴意旨雖未敘及被告乙
    ○○於九十四年八月十三日二十時許之施用毒品甲基安非他
    命之犯行，然此部分犯行與起訴判罪之施用毒品甲基安非他
    命犯行部分有連續犯之裁判上一罪關係，為起訴效力所及，
    本院自應併予審理。另被告乙○○前於九十一年間，曾因常
    業詐欺案件，經本院於九十二年一月十四日以九十一年度上
    訴字第二０一三號判處有期徒刑六月確定，入監執行後，甫
    於九十二年九月十二日執行完畢，有上開臺灣高等法院被告
    前案紀錄表在卷可查，被告於有期徒刑執行完畢後，五年以
    內再犯本件皆為有期徒刑以上之二罪，均為累犯，應依刑法
    第四十七條規定，俱予遞加重其刑，被告乙○○所犯上開二
    罪間，犯意各別，罪名互殊，應分論併罰。原審審酌被告乙
    ○○有上揭事實欄所載之前科紀錄，前已因施用毒品犯行經
    觀察勒戒，竟未能悔改，復施用毒品，無視於毒品對於自身
    健康之戕害及國家對於杜絕毒品犯罪之禁令，暨施用毒品係
    屬自戕行為，本件施用毒品之期間，犯罪後坦承犯行之態度
    等一切情狀，依毒品危害防制條例第十條第一項、第二項，
    刑法第十一條前段、第五十六條、第四十七條、第五十一條
    第五款規定，分別量處有期徒刑八月及四月，並定其應執行
    刑有期徒刑十月。至扣案之注射針筒一支、空塑膠袋一個與
    自製斜口鏟管一支，係被告乙○○所有供施打第一級毒品海
    洛因使用之物，業經被告供明在卷（見原審卷第四二五四頁
    ），依刑法第三十八條第一項第二款之規定宣告沒收，核其
    認事、用法、量刑均無不當，被告未具理由上訴，核無理由
    ，應予駁回。
三、被告經合法傳喚，無正當之理由不到庭，爰不待其陳述逕行
    判決。
四、據上論斷，應依刑事訴訟法第三百七十一條、第三百六十八
    條，判決如主文。
本案經檢察官甲○○到庭執行職務。
中    華    民    國    95    年    3    月   2       日
            刑事第九庭  審判長法  官  陳  筱  珮
                              法  官  余  仕  明
                              法  官  康  應  龍
上列正本證明與原本無異。
施用第一級毒品部分得上訴。
如不服本判決應於收受送達後十日內向本院提出上訴書狀，其未
敘述上訴之理由者並得於提起上訴後十日內向本院補提理由書（
均須按他造當事人之人數附繕本）。
                              書記官  姚  錫  鈞
中    華    民    國    95    年    3    月  3        日
                                                      Ａ


司法院資訊處製作；財團法人民間司法改革基金會備份。
